臺灣臺北地方法院刑事判決　　　　　　　96年度易字第1785號
公　訴　人　臺灣臺北地方法院檢察署檢察官
被　　　告　甲○○
　　　　　　　　　　（現另案於臺灣桃園女子監獄執行中）
上列被告因毒品危害防制條例案件，經檢察官提起公訴（96年度
毒偵字第1872號），本院判決如下：
    主    文
甲○○施用第二級毒品，累犯，處有期徒刑捌月，減為有期徒刑
肆月，如易科罰金，以新臺幣壹仟元折算壹日。
扣案之第二級毒品安非他命壹包（毛重零點貳玖公克，淨重零點
零玖公克，驗餘淨重零點零捌公克），沒收銷燬之。
    事    實
一、甲○○曾有多次違反毒品危害防制條例等前科，其中於(一)民
    國八十九年間，因違反毒品危害防制條例案件，經本院於八
    十九年九月九日以八十九年度毒聲字第二二三八號裁定送觀
    察、勒戒，因認無繼續施用毒品傾向，經臺灣臺北地方法院
    檢察署檢察官於八十九年九月二十五日以八十九年度毒偵字
    第二八二九號為不起訴處分確定。(二)於九十年間，復因違反
    毒品危害防制條例案件，經本院於九十年六月七日以九十年
    度毒聲字第一二七一號裁定送觀察、勒戒，因認有繼續施用
    毒品傾向，再經本院於九十年十一月十四日以九十年度毒聲
    字第二四七二號裁定送強制戒治，自九十一年一月二日起執
    行強制戒治至九十一年九月二十日停止強制戒治付保護管束
    ，並於九十一年十一月十六日強制戒治期滿執行完畢，該次
    施用毒品犯行，並經本院於九十一年二月七日以九十年度訴
    字第一二二一號刑事判決判處有期徒刑四月，如易科罰金，
    以三百元折算一日，同年三月十一日確定，嗣於九十二年三
    月八日執行完畢。(三)於九十三年間，又因違反毒品危害防制
    條例案件，經臺灣板橋地方法院於九十四年二月二十五日以
    九十四年度簡字第二八八號刑事簡易判決判處有期徒刑五月
    ，如易科罰金，以三百元折算一日，同年三月三十一日確定
    。(四)於九十四年間，再因違反毒品危害防制條例案件，經臺
    灣板橋地方法院於九十四年六月三十日以九十四年度易字第
    六五八號判處有期徒刑十月，同年七月二十九日確定。上開
    二罪所處之有期徒刑五月及有期徒刑十月，接續執行至九十
    五年八月八日縮短刑期執行完畢在案。仍不知悔改，五年以
    內，復基於施用第二級毒品安非他命之犯意，於九十六年一
    月四日晚上七時許至八時許間之某時許，在臺北市○○區○
    ○路一三七巷一四號四樓友人住處內，施用第二級毒品安非
    他命一次。旋於同日晚上八時十分許，在臺北市○○區○○
    路一三七巷一二號前，為警查獲，並當場扣得第二級毒品安
    非他命成分一包（毛重０‧二九公克，淨重０‧０九公克，
    驗餘淨重０‧０八公克）。
二、案經臺北市政府警察局萬華分局報請臺灣臺北地方法院檢察
    署檢察官偵查起訴。
    理    由
一、訊據被告甲○○對於上開犯罪事實坦承不諱，經將其於上開
    時、地為警查獲後，經警對其所採得之尿液送交鑑驗結果，
    確呈安非他命類陽性反應，有臺北市政府警察局萬華分局九
    十六年一月十八日北市警萬分刑字第０九六三０五八二七０
    ０號含暨函覆之結文、臺灣尖端先進生技醫藥股份有限公司
    濫用藥物檢驗報告、臺北市政府警察局偵辦毒品案件尿液檢
    體委驗單各一份在卷可稽（九十六年度毒偵字第二七一號卷
    第四一頁至第四四頁），至被告於上開時、地為警查獲時，
    所一併扣得之結晶物一包，經鑑驗結果確含有第二級毒品安
    非他命成分，毛重０‧二九公克，淨重０‧０九公克，驗餘
    淨重０‧０八公克，亦有臺北市政府警察局鑑驗通知書一份
    在卷足憑（九十六年度毒偵字第一八七二號卷第一二頁）。
    據此，足徵被告上開自白符實可採。
二、被告曾有多次違反毒品危害防制條例等前科，其中於(一)八十
    九年間，因違反毒品危害防制條例案件，經本院於八十九年
    九月九日以八十九年度毒聲字第二二三八號裁定送觀察、勒
    戒，因認無繼續施用毒品傾向，經臺灣臺北地方法院檢察署
    檢察官於八十九年九月二十五日以八十九年度毒偵字第二八
    二九號為不起訴處分確定。(二)於九十年間，復因違反毒品危
    害防制條例案件，經本院於九十年六月七日以九十年度毒聲
    字第一二七一號裁定送觀察、勒戒，因認有繼續施用毒品傾
    向，再經本院於九十年十一月十四日以九十年度毒聲字第二
    四七二號裁定送強制戒治，自九十一年一月二日起執行強制
    戒治至九十一年九月二十日停止強制戒治付保護管束，並於
    九十一年十一月十六日強制戒治期滿執行完畢。(三)於九十三
    年間，又因違反毒品危害防制條例案件，經臺灣板橋地方法
    院於九十四年二月二十五日以九十四年度簡字第二八八號刑
    事簡易判決判處有期徒刑五月，如易科罰金，以三百元折算
    一日，同年三月三十一日確定。(四)於九十四年間，再因違反
    毒品危害防制條例案件，經臺灣板橋地方法院於九十四年六
    月三十日以九十四年度易字第六五八號判處有期徒刑十月，
    同年七月二十九日確定，有臺灣高等法院被告前案紀錄表一
    份在卷可參。職是，被告在其上開違反毒品危害防制條例案
    件之觀察、勒戒執行完畢釋放後，五年以內再犯施用第二級
    毒品之罪之事實甚明。從而，本件事證明確，被告施用第二
    級毒品安非他命之犯行，洵堪認定，應予依法論處。
三、核被告所為，係犯毒品危害防制條例第十條第二項之施用第
    二級毒品罪。被告持有第二級毒品安非他命進而施用，其持
    有第二級毒品安非他命之低度行為，應為其施用第二級毒品
    安非他命之高度行為所吸收，不另論罪。被告曾於九十三年
    間，因違反毒品危害防制條例案件，經臺灣板橋地方法院於
    九十四年二月二十五日以九十四年度簡字第二八八號刑事簡
    易判決判處有期徒刑五月，如易科罰金，以三百元折算一日
    ，同年三月三十一日確定，以及於九十四年間，因違反毒品
    危害防制條例案件，經臺灣板橋地方法院於九十四年六月三
    十日以九十四年度易字第六五八號判處有期徒刑十月，同年
    七月二十九日確定。上開二罪所處之有期徒刑五月及有期徒
    刑十月，接續執行至九十五年八月八日縮短刑期執行完畢在
    案，有上開臺灣高等法院被告前案紀錄表一份附卷足憑，其
    於上開有期徒刑執行完畢後，五年以內，故意再犯本件有期
    徒刑以上之罪，為累犯，應依刑法第四十七條第一項規定，
    加重其刑。爰審酌被告前因違反毒品危害防制條例之施用毒
    品案件，先後經觀察、勒戒及強制戒治執行完畢後，仍不知
    戒除，又於上開時、地施用第二級毒品安非他命、施用為自
    戕行為、所生危害及事後坦承犯行之態度等一切情狀，量處
    如主文所示之刑。另按犯罪在中華民國九十六年四月二十四
    日以前者，除本條例另有規定外，有期徒刑、拘役或罰金，
    減其刑期或金額二分之一，九十六年七月四日制定公布，並
    自九十六年七月十六日施行之中華民國九十六年罪犯減刑條
    例第二條第一項第三款定有明文。本件被告上開施用第二級
    毒品犯行之犯罪時間，係在九十六年四月二十四日之前，復
    核無同條例所定不予減刑之情形，茲依同條例第二條第一項
    第三款規定，減其刑期二分之一，並諭知易科罰金之折算標
    準。至扣案之第二級毒品安非他命一包（毛重０‧二九公克
    ，淨重０‧０九公克，驗餘淨重０‧０八公克），係被告於
    上開時、地為警查獲時，所一併查獲之毒品，應依毒品危害
    防制條例第十八條第一項前段規定，諭知沒收銷燬之。
據上論斷，應依刑事訴訟法第二百八十四條之一、第二百九十九
，中華民國九十六年罪犯減刑條例第二條第一項第三款、第七條
、第九條，毒品危害防制條例第十條第二項、第十八條第一項前
段，刑法第十一條前段、第四十七條第一項、第四十一條第一項
前段，判決如主文。
本案經檢察官高怡修到庭執行職務。
中　　華　　民　　國　　96　　年　　8 　　月　　31　　日
                        臺灣臺北地方法院刑事第十五庭
                            法　官　吳麗英
以上正本證明與原本無異
如不服本判決應於送達後10日內向本院提出上訴狀
        　　　　　　　　　　      書記官　田華仁
中　　華　　民　　國　　96　　年　　8 　　月　　31　　日
附錄本案論罪科刑法條：
毒品危害防制條例第十條：施用第一級毒品者，處六月以上五年
                        以下有期徒刑。
                        施用第二級毒品者，處三年以下有期
                        徒刑。
